臺灣高雄地方法院刑事判決　　　　　　　 94年度訴字第839號
　　公　訴　人　臺灣高雄地方法院檢察署檢察官
　　被　　　告　乙○○　男　2.
上列被告因毒品危害防制條例案件，經檢察官提起公訴（94年度
毒偵字第1387號），嗣因被告就被訴事實為有罪之陳述，本院並
聽取當事人之意見後，改依簡式審判程序進行，判決如下：
    主  文
乙○○連續施用第一級毒品，處有期徒刑拾月。扣案之注射針筒
壹支沒收。
    事  實
一、乙○○(1)前於民國91年間，因搶奪案，經本院以91年度訴字
    第2914號判處有期徒刑7月，緩刑3年確定。復因施用毒品案
    件，經本院裁定觀察勒戒後，認無繼續施用傾向，於92年5
    月7日出勒戒所，經臺灣高雄地方法院檢察署檢察官以92年
    度毒偵字第1560號不起訴處分確定。(2)又因竊盜案，經本院
    以93年度易字第1070號判處有期徒刑7月確定，並撤銷前開
    緩刑。(3)再因施用毒品案件，經本院裁定觀察勒戒，因認有
    繼續施用傾向，於92年12月31 日入戒治所，於93年1月9日
    因毒品危害防制條例修正而出監，經臺灣高雄地方法院檢察
    署檢察官提起公訴，經法院判處有期徒刑7月確定（本院93
    年度訴字第356號、臺灣高等法院高雄分院93年度上訴字第
    855號），前開(1)(2)(3)罪接續執行，於95年3月17日縮刑期滿
    （不構成累犯）。
二、詎乙○○仍未戒除毒癮，竟基於施用第一級毒品海洛因之概
    括犯意，於上開觀察勒戒釋放後之五年內，自93年1月9日釋
    放出戒治所起至5月7日下午4時45分許回溯24小時內之某時
    止，在高雄市○○區○○路39巷8號3樓之友人住處及其他不
    詳地點，以將海洛因摻入蒸餾水中用針筒注射之方式，每隔
    數日即施用第一級毒品海洛因一次，嗣因乙○○為毒品列管
    人口，於93年3月19日為高雄市政府警察局三民第二分局通
    知到案採尿，及於同年5月7日下午2時許，在高雄市○○區○
    ○路39巷巷口，因持有尚未使用之注射針筒一支，為警攔檢
    ，並經採集其尿液送驗而查獲。
三、案經高雄市政府警察局三民第二分局及苓雅分局移送臺灣高
    雄地方法院檢察署檢察官偵查起訴。
    理  由
壹、程序方面：
    按本件被告乙○○所犯係死刑、無期徒刑、最輕本刑為三年
    以上有期徒刑以外之罪，其於準備程序就前揭被訴事實為有
    罪之陳述，經受命法官告知簡式審判程序之旨，並聽取其與
    公訴人之意見後，本院認無不得或不宜改依簡式審判程序進
    行之處，爰依刑事訴訟法第二百七十三條之一第一項、第二
    百八十四條之一，裁定本件由受命法官獨任進行簡式審判程
    序，合先敘明。
貳、實體方面：
一、訊據被告乙○○對於右揭犯罪事實坦承不諱，本院復審酌：
  (一)查被告前因施用毒品案件，經本院裁定觀察勒戒後，認無繼
    續施用傾向，於92年5月7日出勒戒所，經臺灣高雄地方法院
    檢察署檢察官以92年度毒偵字第1560號不起訴處分確定。再
    因施用毒品案件，經本院裁定觀察勒戒，因認有繼續施用傾
    向，於92年12月31日入戒治所，於93年1月9日因毒品危害防
    制條例修正而出監，經臺灣高雄地方法院檢察署檢察官提起
    公訴，經法院判處有期徒刑7月確定之事實，有本院被告院內
    索引卡紀錄表、臺灣高等法院被告全國前案紀錄表、臺灣高
    雄地方法院檢察署刑案資料查註紀錄表各乙份在卷可按。是
    被告於涉本案之前，業曾犯施用毒品，並於觀察勒戒釋放後
    ，再經檢察官不起訴處分確定甚明。
  (二)次查，經警將被告於93年3月19日、5月7日遭查獲時所採集
    之尿液送驗結果，均係呈嗎啡陽性反應，此有臺灣檢驗科技
    股份有限公司93年4月23日編號KＺ000000000000號濫用藥物
    尿液檢驗報告、高雄市立凱旋醫院93年5月17日高市凱醫檢
    字第01867號煙毒尿液檢驗成績書各乙份在卷可稽。又查：
    (1)海洛因施用入人體後水解還原成嗎啡，再循嗎啡之代謝方
      式排出體外，業據行政院衛生署藥物食品檢驗局七十三藥
      檢壹字第○三○二二一號函說明綦詳，且依醫學臨床實驗
      及根據英國藥學會出版Isolation and Indentification
      of Drugs乙書第二九三頁載明：海洛因經注射入人體後，
      在體內迅速水解成6Monoacety Imorphine，再緩緩繼續水
      解成嗎啡，然後再循嗎啡之代謝方式排出，同書第四三一
      至四三二頁並載有：嗎啡經注射入人體後，約百分之五十
      以上於八小時內自尿中排出，至二十四小時排出約百分之
      九十，但四十八小時後仍有微量可檢出等語。
    (2)再者，前揭尿液檢驗報告均載明係以ＧＣ／ＭＳ（即氣相
      層析質譜儀分析法）方法檢驗，而該方法之原理係檢品經
      氣化後，通過層析管分離純化，再將純化後之成分循序送
      入質譜儀做個別鑑定。因質譜儀所測定之圖譜，在化學上
      被公認具有指紋特性，故可據以完全判定該檢品係為何種
      化合物。職是，台北榮民總醫院即認為「若以氣相層析質
      譜儀（ＧＣ／ＭＳ）作藥物及其代謝產物之定性及定量分
      析，幾乎不會有偽陽性反應產生」，此經該院八十三年四
      月七日以八三北總內字第三○五九號函示明確。
    (3)準此而論，被告之尿液經以氣相層析質譜儀分析法檢驗，
      既係呈嗎啡陽性反應，顯見被告應有在前揭犯罪時間施用
      第一級毒品海洛因之行為甚明。
  (三)綜上所述，被告前曾犯施用毒品，於觀察勒戒後及經檢察官
    不起訴處分後之五年內，再犯本件施用第一級毒品海洛因，
    事證應屬明確，其犯行應堪認定。
二、查海洛因屬毒品危害防制條例第二條第二項第一款所規定之
    第一級毒品，核被告所為，係犯毒品危害防制條例第十條第
    一項施用第一級毒品罪。被告持有第一級毒品，復進而施用
    ，其持有毒品之低度行為，應為施用第一級毒品之高度行為
    所吸收，不另論罪。被告自93年1月9日出戒治所起至93年5
    月7日止，多次施用第一級毒品之犯行，時間緊接，所犯構
    成要件相同，顯係基於概括犯意為之，為連續犯，依刑法第
    五十六條規定，以一罪論，並加重其刑。又查被告乙○○於
    92年9月12日上午10時5分許回溯24小時內之某時，在不詳處
    所施用第一級毒品海洛因之事實，業經本院於93年6月16日
    以93年度訴字第356號判處有期徒刑7月，經臺灣高等法院高
    雄分院於93年10月19日以93年度上訴字第855號駁回上訴，
    嗣於93年11月12日確定之事實，有臺灣高等法院被告前案紀
    錄表可稽。惟被告係於離開戒治所後（93年1月9日以後）再
    犯本件施用海洛因案，距離前案施用時間（92年9月12日）
    已差距5個月之久，依一般通念客觀上已難認其自始係基於
    概括之施用犯意而為；況被告於本院訊問時供稱：伊出戒治
    所後（指93年1月9日以後），都是監獄認識的朋友帶伊去施
    用毒品，朋友約伊，伊才施用等語（見本院94年3月24日審
    判筆錄），顯見被告主觀上非連續其初發的意思應甚明確，
    而與前案（本院93年度訴字第356號、臺灣高等法院高雄分
    院93年度上訴字第855號）之施用第一級毒品罪，並無裁判
    上一罪之關係，附此敘明。
三、本院審酌被告施用毒品，足以戕害其身心，滋生其他犯罪，
    惡化治安，嚴重損及公益，且被告前曾犯施用毒品，甫因毒
    品危害防制條例修正而出戒治所，竟再為本件施用毒品犯行
    ，顯見其不思悔改，自制力亦顯不佳；惟另考量被告於犯後
    即能坦承犯行，而其施用毒品行為於本質上係屬自我戕害行
    為，反社會性之程度應屬較低等一切情狀，酌情量處如主文
    所示之刑，以資懲儆。又扣案之針筒一支，為被告所有，且
    係被告供施用海洛因預備之物，據被告於本院訊問時供稱：
    針筒係伊所有，去藥局買來預備要打海洛因用的等語在卷（
    見本院94年3月24日審判筆錄），爰依刑法第38條第3項、第
    1項第2款宣告沒收。
據上論斷，應依刑事訴訟法第273條之1第1項、第284條之1、第
299條第1項前段，毒品危害防制條例第10條第1項，刑法第11條
、第56條、第38條第1項第2款，判決如主文。
本案經檢察官甲○○到庭執行職務。
中　　華　　民　　國　　94　　年　　3 　　月　　31　　日
                          臺灣高雄地方法院刑事第五庭
                                法　官  郭瓊徽
以上正本證明與原本無異。
如不服本判決，應於收受送達後10日內向本院提出上訴書狀。
　　　　　　　       　　       書記官  陳瓊芳
中　　華　　民　　國　　94　　年　　4 　　月　　1 　　日
附錄本判決論罪之法條：
毒品危害防制條例第十條第一項
    施用第一級毒品者，處六月以上五年以下有期徒刑。
